最　高　行　政　法　院　裁　定　　　　　　　　　　　九十三年度裁字第六三號
　　抗　告　人　益萊工業股份有限公司
　　代　表　人　甲○○
右抗告人因與相對人經濟部智慧財產局間商標評定事件，對於中華民國九十一年十月
十一日臺北高等行政法院九十一年度訴字第一二九號裁定提起抗告，本院裁定如左︰
　　主  文
抗告駁回。
抗告訴訟費用由抗告人負擔。
　　理  由
一、本件原裁定以：按訴願之提起，應自行政處分達到或公告期滿之次日起三十日內
    為之；訴願事件，提起訴願逾法定期間或未於訴願法第五十七條所定期間內補送
    訴願書者，應為不受理之決定，分別為訴願法第十四條第一項及第七十七條第二
    款所明定。本件抗告人因商標評定事件，於民國九十年七月二日收受相對人經濟
    部智慧財產局九十年六月二十八日（九○）智商○八六○字第九○○○五三○五
    九號商標評定書，此有掛號郵件收件回執附於原處分卷可稽，計其提起訴願之期
    間，應至九十年八月六日屆滿。抗告人遲至九十年八月十日始提起訴願，此有蓋
    有相對人收文日期章戳之訴願書附於訴願卷可按，訴願決定雖未以其訴願已逾法
    定不變期間，而決定不受理，惟仍無礙於其提起訴願不合法。抗告人復對之提起
    行政訴訟，顯非合法，而其情形又不可以補正，因將抗告人之訴駁回。抗告人不
    服原裁定，提起抗告，主張本件訴願決定非因抗告人使用詐術或脅迫等不法手段
    而作成，且抗告人係全權委託商標代理人處理，致對訴願已逾法定不變期間一直
    處於未知且不可知之狀態，訴願決定既已作成實體決定，本件實有信賴利益保護
    原則之適用，原裁定逕予駁回，有違信賴保護原則及行政程序法第九條及本院五
    十年判字第四一號判例云云。按代理人於代理權限內，以本人名義所為之意思表
    示，或為本人代受意思表示，直接對本人發生效力，觀之民法第一百零三條規定
    自明。抗告人所指因全權委託商標代理人處理，致對訴願已逾法定不變期間一直
    處於未知且不可知之狀態，自不足以影響本件訴願業已逾期之法律效果。次查，
    訴願決定誤為實體之審理，將抗告人之訴願駁回，並非賦與抗告人利益，自無值
    得保護之信賴利益可言，原裁定依法駁回抗告人之訴，難謂違反信賴保護原則及
    行政程序法第九條之規定。又查本件既經訴願決定駁回，與訴願應為不受理之決
    定，其結果並無不同，參酌本院五十年判字第四一號判例意旨，仍應維持原駁回
    之決定。是原裁定以抗告人之訴為不合法而予駁回，於法洵無違誤。抗告論旨，
    執上述理由，指摘原裁定違法，求為廢棄，難認有理由，應予駁回。
二、依行政訴訟法第一百零四條、民事訴訟法第九十五條、第七十八條，裁定如主文
    。
中　　華　　民　　國　　九十三　　　年　　　一　　　　月　　　三十　　　日
                    最 高 行 政 法 院  第 四 庭
                                審 判 長 法  官　　　廖　政　雄
                                         法  官　　　趙　永　康
                                         法  官　　　林　清　祥
                                         法  官　　　鍾　耀　光
                                         法  官　　　姜  仁  脩
右  正  本  證  明  與  原  本  無  異
　　　　　　　　　　　　　　　　　　　　 法院書記官　蘇  金  全
中　　華　　民　　國　　九十三　　　年　　　二　　　　月　　　二　　　　日
